# 陈版及各位高人，资产在不同层次主体报告中的分类

提问人：lxch119 时间：2015-03-23 10:42:06
陈版， 遇到这么一个问题，上市公司S公司，多年之前投资了一个地产项目，上市公司没有地产业务，S公司的审计师认为没有地产业务，这个地产项目报表上作为了固定资产列示。 但是上市公司的母公司A公司有地产项目，A公司在合并报表准备将该地产项目作为存货列示？ 请陈版及各位高人及时指点。

回答人：chenyiwei
该项目的列示在很大程度上取决于管理层的持有意图。一般理解，虽然会计主体的层次不同，但所依据的持有意图应当都是该项目所在的子公司的管理层作出的。虽然在实际操作中可能出现投资性房地产和固定资产之间重分类的情况（如内部租赁交易），但固定资产和存货之间的重分类几乎不可能产生，因为两者的持有目的完全不同。